【裁判字號】    88,訴,738
【裁判日期】    890512
【裁判案由】    偽造有價證券等
【裁判全文】
臺灣桃園地方法院刑事判決                          八十八年度訴字第七三八號
    公  訴  人    臺灣桃園地方法院檢察署檢察官
    被      告    甲○○
    選任辯護人    乙○○
右列被告因偽造有價證券等案件，經檢察官提起公訴（八十七年度偵字第一二五八七
號），本院判決如左：
        主  文
甲○○意圖供行使之用，而偽造有價證券，處有期徒刑參年貳月。
偽造之票號ＣＨ０七七八九九號、到期日民國八十六年五月一日、發票人丁○○○、
票面金額新台幣一百五十萬元之本票乙張、「丁○○○」印章乙枚均沒收。
        事  實
一、甲○○於民國（下同）八十五年二月初向丙○○借款新台幣（下同）一百五十萬
    元，而將其中部分款項一百萬元轉借予第三人丁○○○，並由丁○○○分別提供
    其所有之中壢市○○段第一一五六之五地號土地及其上同段第一八四建號之建物
    及丁○○○之丈夫鍾福光所有坐落於新屋鄉○○段第三四八之三地號土地設定抵
    押權予丙○○之妻林秀英各擔保最高限額一百二十萬元，嗣於八十五年十一月初
    ，甲○○意圖供行使之用，未經丁○○○之同意，偽造丁○○○之印章，並蓋於
    本票之發票人欄偽造丁○○○印文，並偽簽丁○○○之姓名於發票人欄上，並偽
    填到期日為八十六年五月一日，面額為一百五十萬元之本票一紙，並由其於該本
    票背書後，交付予丙○○供擔保之用，足生損害於丁○○○、丙○○及票據之流
    通性。嗣經丙○○向丁○○○催討該本票債務時，經丁○○○之夫鍾福光告知丁○○○並未親自簽發或同意或授權何人簽發一百五十萬元本票，丙○○始知上情
    。
二、案經丙○○訴由台灣桃園地方法院檢察署檢察官偵查起訴。
        理  由
一、訊據被告甲○○矢口否認右揭犯行，辯稱：伊並無簽發系爭本票，此張本票乃是
    丙○○拿來由伊背書，當初丁○○○向其借款時，伊僅向丙○○借款一百萬，並
    非一百五十萬元，系爭本票並非伊所偽造云云。經查：（一）本院將本票上之「
    丁○○○」印文與丁○○○提供之印鑑證明送內政部警政署警刑事警察局鑑定，
    結果印文不相符，此有內政部警政署刑事警察局八十八年十一月四日刑鑑字第一
    一三四０三號鑑驗通知書附卷可跡，可知系爭本票上之印文並非丁○○○交付予
    被告保管之印鑑章，而是由被告另行偽造。（二）被告坦承系爭本票上之背書，
    是由其簽署，則丙○○與丁○○○並不認識，此為被告所知悉，故當丙○○提出
    系爭本票要求被告背書時，被告豈不質疑，且被告為何要背書擔保呢？故被告所
    辯系爭本票是由丙○○提出要求伊背書，顯與常情有違，不足採信，可知系爭本
    票顯係由被告交予告訴人丙○○，且由被告背書以負擔保責任。（三）丁○○○
    提供其所有之建物、土地及其丈夫鍾福光之土地共設定抵押權予告訴人之妻林秀
    英共二百四十萬元，假使被告當時向告訴人借款一百萬元，豈可能設定抵押權二
    百四十萬元呢，顯見其借款應係一百五十萬元較為可採。復有偽造本票影本乙張
    附卷可稽，足證被告所辯各節，均係卸責之詞，不足採信，本案事証明確，被告
    犯行堪以認定，應依法論科。
二、核被告甲○○所為，係犯刑法第二百零一條第一項之偽造有價證券罪。其偽造「
    丁○○○」印章、印文、偽造「丁○○○」署押均為偽造有價證券之部分行為，
    而行使偽造有價證券之低度行為復為偽造有價證券之高度行為所吸收，均不另論
    罪。公訴人認被告係盜用丁○○○之印章，然經本院將上開印文送請鑑定，本票
    上之印文與丁○○○之印鑑章並不相符，故被告顯非盜用印文，而係另外偽造印
    章而加以偽造印文，然此部份之行為為偽造有價證券之部分行為，不另為無罪之
    諭知，並此敘明。爰審酌被告前無犯罪紀錄，品行尚佳，犯罪之動機、目的、手
    段、所生危害、犯後態度尚可等一切情狀，量處如主文所示之刑，以示懲儆。如
    主文第二項所示本票乙紙、丁○○○之印章乙枚，係被告所偽造，雖未扣案，惟
    無從證明已滅失，依刑法第二百零五條、第二百十九條規定宣告沒收。
據上論斷，應依刑事訴訟法第二百九十九條第一項前段，刑法第二百零一條第一項、
、第二百零五條、第二百十九條，罰金罰鍰提高標準條例第一條前段，判決如主文。
本案經檢察官魏雯祈到庭執行職務。
中      華      民      國       八十九     年    五      月    十二    日
                                臺灣桃園地方法院刑事第二庭
                                    法  官  張  益  銘
右正本證明與原本無異。
如不服本判決，應於判決送達後十日內向本院提出上訴狀( 應附繕本 )，上訴於
臺灣高等法院。
                                    書記官   黃文琪
中        華        民        國   八十九   年   五   月    十五    日
附論罪科刑依據之法條：
刑法第二百零一條
意圖供行使之用，而偽造、變造公債票，公司股票或其他有價證券者，處三年以上十
年以下有期徒刑，得併三千元以下罰金。
行使偽造、變造之公債票、公司股票或其他有價證券或意圖供行使之用收集或交付於
人者，處一年以上七年以下有期徒刑，得併科三千元以下罰金。


司法院資訊處製作；財團法人民間司法改革基金會備份。
